【裁判字號】    88,交簡上,17
【裁判日期】    890111
【裁判案由】    過失傷害
【裁判全文】
臺灣宜蘭地方法院刑事判決                        八十八年度交簡上字第一七號
    上  訴  人  甲○○
    即被告
右上訴人因過失傷害案件，不服本院宜蘭簡易庭八十八年宜交簡字第七號中華民國八
十八年五月一日第一審判決（起訴案號：臺灣宜蘭地方法院檢察署八十八年度調偵字
第四號），提起上訴，本院判決如左：
    主  文
原判決撤銷。
甲○○因過失傷害人，處拘役伍拾日，如易科罰金，以參佰元折算壹日。
    事  實
一、甲○○於民國八十七年二月九日十四時五十五分許，駕駛車號Ｌ二─四一七二號
    自小客車，沿宜蘭縣宜蘭市○○路由龍潭往宜蘭市方向行駛，行經該路十一巷巷
    口欲右轉時，本應注意轉彎車輛應讓直行車輛先行，且依當時情形，並無不能注
    意之情事，竟疏於注意，貿然將車右轉，致與同向直行由乙○○○所騎乘之車號
    ＲＥＥ─二一六號機車鄉撞及，使乙○○○人車倒地，乙○○○因此受有頭部外
    傷、右手第一掌骨骨折等傷害。甲○○於肇事後，向警方報案自首，坦承肇事，
    接受調查。
二、案經乙○○○訴由宜蘭縣警察局宜蘭分局報告台灣宜蘭地方法院檢察署檢察官偵
    查起訴。
    理  由
一、訊據被告固坦承於右揭時地肇事，並致乙○○○受傷之事實，惟否認過失，辯稱
    係乙○○○來撞伊，伊無過失云云。惟查，右揭事實，業據被害人乙○○○指訴
    明確，被告亦坦承於右揭時地因右轉大坡路十一巷時，在路口與同向直行之乙○
    ○○所騎乘之機車相撞及，致乙○○○受傷之事實，復有道路交通事故調查報告
    表一件、照片五張及診斷證明書附卷可稽。按汽車行駛至交岔路口，轉彎車輛應
    讓直行車輛先行，道路交通安全規則第一０二條第一項第六款定有明文，而當時
    天候晴，路面無缺陷、視距良好，並無不能注意之情事，有道路交通事故調查報
    告表及現場圖附卷可稽，被告竟疏未注意，於行經上揭交岔路口，未讓直行車先
    行，即貿然右轉，致肇事，顯有過失，本件經送台灣省基宜區車輛行車事故鑑定
    委員會鑑定結果，亦同此認定，有該委員會鑑定意見書附卷可憑，被告之過失行
    為使乙○○○受傷，有相當因果關係，本件事證明確，被告犯行堪以認定。
二、核被告所為，係犯刑法第二百八十四條第一項前段之過失傷害罪。原審予以論罪
    科刑，固無不合，被告上訴意旨仍否認過失，雖無可採，惟被告於肇事後即向警
    方報案，坦承肇事，接受調查，有宜蘭縣警察局宜蘭分局八十八年十一月二十三
    日宜警蘭刑字第一三一０七號函及自首調查表附卷可按，為對於未發覺之罪自首
    而受裁判，應酌減其刑，原審未審及此，亦有可議，仍屬無可維持，應予撤銷改
    判。爰審酌被告之過失程度、所生之危害、肇事後否認過失，似無悔意及尚未與
    被害人和解，賠償被害人損害等一切情狀，判處如主文所示之刑，並諭知易科罰
    金折算之標準，以示懲儆。
三、據上論斷，應依刑事訴訟法第四百五十五條之一第三項、第三百六十九條第一項
    前段、第三百六十四條、第二百九十九條第一項前段，刑法第第二百八十四條第
    一項前段、第六十二條前段、第四十一條、罰金罰鍰提高標準條例第一條前段、
    第二條，判決如主文。
本案經檢察官吳志成到庭執行職務。
中    華    民    國      八十九      年      一    月      十一        日
                                臺灣宜蘭地方法院刑事庭
                                    審判長法  官
                                        法  官
                                          法  官
附錄本案論罪科刑法條全文
刑法第二八四條第一項前段


司法院資訊處製作；財團法人民間司法改革基金會備份。
